臺灣臺北地方法院刑事裁定　
111年度聲字第1656號
聲  請  人  臺灣臺北地方檢察署檢察官
受  刑  人  黃家毅



上列聲請人因受刑人數罪併罰有二裁判以上，聲請定應執行刑案
件（111年度執聲字第1460號），本院裁定如下：
    主  文
黃家毅犯如附表所載之罪，所處如附表所載之刑，應執行有期徒
刑拾伍年。
    理  由
一、本件聲請意旨略以：受刑人黃家毅因恐嚇取財得利等案件，
    先後經判決確定如附表，應依刑法第53條、第51條第5款之
    規定定其應執行之刑，爰依刑事訴訟法第477條第1項聲請裁
    定等語。
二、按裁判確定前犯數罪者，併合處罰之。但有得易科罰金之罪
    與不得易科罰金之罪者，不在此限。前項但書情形，受刑人
    請求檢察官聲請定應執行刑者，依第51條規定定之。數罪併
    罰，分別宣告多數有期徒刑者，於各刑中之最長期以上，各
    刑合併之刑期以下，定其刑期。但不得逾30年，刑法第50條
    第1項第1款、第2項及同法第51條第5款分別定有明文。次按
    行為人所犯為數罪併罰，其中一罪雖得易科罰金，但因與不
    得易科之他罪合併處罰之結果，於定執行刑時，祇須將各罪
    之刑合併裁量，不得易科罰金合併執行（司法院釋字第144
    號、第679號解釋意旨參照）。再按法律上屬於自由裁量之
    事項，有其外部性界限及內部性界限，並非概無拘束。依據
    法律之具體規定，法院應在其範圍選擇為適當之裁判者，為
    外部性界限；而法院為裁判時，應考量法律之目的及法律秩
    序之理念所在者，為內部性界限。法院為裁判時，二者均不
    得有所踰越。在數罪併罰，有二裁判以上，定其應執行之刑
    之案件，法院所為刑之酌定，固屬自由裁量之事項，然仍應
    受前揭外部性界限及內部性界限之拘束。
三、經查：
　㈠受刑人黃家毅因犯如附表所示之罪，先後經本院、臺灣新北
    地方法院、臺灣高等法院判處如附表所示之刑，均分別確定
    在案，有臺灣高等法院107年度聲字第2826號裁定、如附表
    編號13之判決及臺灣高等法院被告前案紀錄表1份在卷可稽
    。本院為附表編號13所示犯罪事實最後判決之法院，是本院
    應具管轄權無疑，又其中如附表編號6、8所示之罪為得易科
    罰金之罪；如附表編號1至5、7、9至13所示之罪為不得易科
    罰金之罪，屬前揭刑法第50條第1項但書第1款之情形，茲檢
    察官依受刑人聲請定如附表所示之應執行刑，有受刑人簽名
    之聲請定應執行刑調查表1份附卷可稽（見臺灣臺北地方檢
    察署111年度執聲字第1460號卷第15頁），核符刑法第50條
    第2項之規定。是檢察官聲請就上開各罪合併定其應執行之
    刑。本院審核認聲請為正當，應予准許。
　㈡本院審酌受刑人所犯如附表編號1、2所示案件，經臺灣臺北
    地方法院以104年度審訴字第692號判決定應執行有期徒刑1
    年2月，又如附表編號11至12所示案件，經臺灣高等法院以1
    06年度上訴字第2347號判決定應執行有期徒刑9年4月，後臺
    灣高等法院再將如附表編號1至12所示案件，以107年度聲字
    第2826號裁定定應執行有期徒刑14年6月，惟受刑人既有如
    附表所示之罪應予以併罰，依前開要旨，本院自可更定應執
    行刑，前定之應執行刑即當然失效，且如附表所示各罪於定
    應執行刑時，自應以各罪宣告刑為基礎，受量處合併宣告刑
    總和以下刑期之外部限制與內部限制，輔以斟酌受刑人犯罪
    行為之不法與罪責程度，及對其施以矯正之必要性，基於受
    刑人所犯罪質、行為次數、犯罪時間之間隔、責任非難重複
    程度、數罪所反應之被告人格特性與傾向等一切情狀，而為
    整體非難之評價，定其應執行之刑如主文所示。
　㈢至如附表編號6、8所示之罪，依法雖得易科罰金，惟因與如
    附表編號1至5、7、9至13所示不得易科罰金合併處罰，參前
    開要旨，自毋庸諭知易科罰金之折算標準，末此敘明。
四、依刑事訴訟法第477條第1項，刑法第53條、第51條第5款，
    裁定如主文。
中　　華　　民　　國　　111 　年　　9 　　月　　27　　日
　　　　　　　　　刑事第十三庭  法　官　吳玟儒
上正本證明與原本無異。
如不服本裁定，應於裁定送達後5日內向本院提出抗告狀。因疫
情而遲誤不變期間，得向法院聲請回復原狀。
                                書記官  葉潔如
中　　華　　民　　國　　111 　年　　9 　　月　　27　　日
附表：受刑人黃家毅定應執行刑案件一覽表
編　　　　　號  1 2 3  罪　　　　　名  毒品危害防制條例 毒品危害防制條例 毒品危害防制條例 宣　　告　　刑  有期徒刑7月 有期徒刑8月 有期徒刑8月   應執行有期徒刑1年2月   犯　罪　日　期  104/05/13 104/05/13~104/05/16 105年1月21日20時30分為警採尿往前回溯26小時內之某時許 偵查(自訴)機關年　度　案　號  臺灣臺北地方檢察署104 年度毒偵字第1963號、104年度毒偵字第2683號 臺灣臺北地方檢察署104 年度毒偵字第1963號、104年度毒偵字第2683號 臺灣新北地方檢察署105年度毒偵字第1076號 　　　　　　最  後事實審 法　　院 臺灣臺北地方法院 臺灣臺北地方法院 臺灣新北地方法院  案　　號 104年度審訴字第692號 104年度審訴字第692號 105年度審訴字第637號  判決日期 105/05/26 105/05/26 105/06/28 確　定判　決 法　　院 臺灣高等法院 臺灣高等法院 臺灣新北地方法院  案    號 105年度上訴字第1845號 105年度上訴字第1845號 105年度審訴字第637號  判　　決確定日期 105/09/27 105/09/27 105/08/01 是否為得易科罰金之案件  否 否 否 備　　　　　　註  臺灣臺北地方檢察署105年度執字第8000號 臺灣臺北地方檢察署105年度執字第8000號 臺灣新北地方檢察署105年度執字第12643號   編號1至12，前經臺灣高等法院107年度聲字第2826號裁定定應執行有期徒刑14年6月，嗣經最高法院107年度台抗字第1138號駁回抗告確定（聲請書附表誤載為最高法院107年度台抗字第1138號裁定應執行有期徒刑14年6月，應予更正）   

編　　　　　號  4 5 6  罪　　　　　名  毒品危害防制條例 毒品危害防制條例 毒品危害防制條例 宣　　告　　刑  有期徒刑7月 有期徒刑7月 有期徒刑4月 犯　罪　日　期  104/09/22 105/02/15 105年2月16日3時40分為警採尿往前回溯96小時內之某時許 偵查(自訴)機關年　度　案　號  臺灣臺北地方檢察署104年度毒偵字第3739號、104年度毒偵字第4291號 臺灣臺北地方檢察署105年度毒偵字第741號 臺灣臺北地方檢察署105年度毒偵字第741號 　　　　　　最  後事實審 法　　院 臺灣臺北地方法院 臺灣臺北地方法院 臺灣臺北地方法院  案　　號 105年度訴字第215號 105年度審訴字第527號 105年度審訴字第527號  判決日期 105/07/20 105/07/26 105/07/26 確　定判　決 法　　院 臺灣臺北地方法院 臺灣臺北地方法院 臺灣臺北地方法院  案    號 105年度訴字第215號 105年度審訴字第527號 105年度審訴字第527號  判　　決確定日期 105/08/09 105/08/16 105/08/16 是否為得易科罰金之案件  否 否 是 備　　　　　　註  臺灣臺北地方檢察署105年度執字第6876號 臺灣臺北地方檢察署105年度執字第7692號 臺灣臺北地方檢察署105年度執字第7698號   編號1至12，前經臺灣高等法院107年度聲字第2826號裁定定應執行有期徒刑14年6月，嗣經最高法院107年度台抗字第1138號駁回抗告確定（聲請書附表誤載為最高法院107年度台抗字第1138號裁定應執行有期徒刑14年6月，應予更正）   

編　　　　　號  7 8 9  罪　　　　　名  毒品危害防制條例 毒品危害防制條例 毒品危害防制條例 宣　　告　　刑  有期徒刑8月 有期徒刑3月 有期徒刑7月 犯　罪　日　期  105/03/31 105/03/29 105年5月2日22時50分為警採尿往前回溯26小時內之某時許 偵查(自訴)機關年　度　案　號  臺灣臺北地方檢察署105年度毒偵字第1401號 臺灣臺北地方檢察署105年度毒偵字第1401號 臺灣臺北地方檢察署105年度毒偵字第2167號 　　　　　　最  後事實審 法　　院 臺灣臺北地方法院 臺灣臺北地方法院 臺灣臺北地方法院  案　　號 105年度審訴字第469號 105年度審訴字第469號 105年度審訴字第647號  判決日期 105/07/27 105/07/27 105/09/14 確　定判　決 法　　院 臺灣臺北地方法院 臺灣臺北地方法院 臺灣臺北地方法院  案    號 105年度審訴字第469號 105年度審訴字第469號 105年度審訴字第647號  判　　決確定日期 105/08/23 105/08/23 105/10/07 是否為得易科罰金之案件  否 是 否 備　　　　　　註  臺灣臺北地方檢察署105年度執字第6399號 臺灣臺北地方檢察署105年度執字第6400號 臺灣臺北地方檢察署105年度執字第7658號   編號1至12，前經臺灣高等法院107年度聲字第2826號裁定定應執行有期徒刑14年6月，嗣經最高法院107年度台抗字第1138號駁回抗告確定（聲請書附表誤載為最高法院107年度台抗字第1138號裁定應執行有期徒刑14年6月，應予更正）   

編　　　　　號  10 11 12  罪　　　　　名  毒品危害防制條例 毒品危害防制條例 毒品危害防制條例 宣　　告　　刑  有期徒刑1年 有期徒刑3年10月（2罪） 有期徒刑3年8月（4罪）    應執行有期徒刑9年4月  犯　罪　日　期  104/11/28 104/02/17、104/02/23 104/02/19、104/03/17、 104/06/13、104/06/29 偵查(自訴)機關年　度　案　號  臺灣新北地方檢察署104年度毒偵字第9203號 臺灣臺北地方檢察署104年度偵字第20578 號、105年度偵字第6596號 臺灣臺北地方檢察署104年度偵字第20578 號、105年度偵字第6596號 　　　　　　最  後事實審 法　　院 臺灣新北地方法院 臺灣高等法院 臺灣高等法院  案　　號 105年度審訴字第943號 106年度上訴字第2347號 106年度上訴字第2347號  判決日期 106/01/23 106/12/14 106/12/14 確　定判　決 法　　院 臺灣高等法院 最高法院 最高法院  案    號 106年度上訴字第995號 107年度台上字第3006號 107年度台上字第3006號  判　　決確定日期 106/05/07 107/08/08 107/08/08 是否為得易科罰金之案件  否 否 否 備　　　　　　註  臺灣新北地方檢察署106年度執字第8304號 臺灣臺北地方檢察署107年度執字第6354號 臺灣臺北地方檢察署107年度執字第6354號   編號1至12，前經臺灣高等法院107年度聲字第2826號裁定定應執行有期徒刑14年6月，嗣經最高法院107年度台抗字第1138號駁回抗告確定（聲請書附表誤載為最高法院107年度台抗字第1138號裁定應執行有期徒刑14年6月，應予更正）   

編　　　　　號  13    罪　　　　　名  恐嚇取財得利   宣　　告　　刑  有期徒刑8月   犯　罪　日　期  104/11/21   偵查(自訴)機關年　度　案　號  臺灣臺北地方檢察署106年度偵字第15387號、第17572號、第24807號、108年度偵緝字第1338號   　　　　　　最  後事實審 法　　院 臺灣臺北地方法院    案　　號 108年度訴字第955號、108年度易字第1151號    判決日期 111/03/25   確　定判　決 法　　院 臺灣臺北地方法院    案    號 108年度訴字第955號、108年度易字第1151號    判　　決確定日期 111/05/03   是否為得易科罰金之案件  否   備　　　　　　註  臺灣臺北地方檢察署111年度執字第4379號